臺灣高等法院刑事裁定　　　　　　　　 94年度交抗字第238號
　　抗　告　人
　　即受判決人　甲○○
上列抗告人因公共危險案件，不服臺灣臺北地方法院中華民國93
年12月31日所為駁回再審聲請之裁定（92年度交聲再字第2號）
，提起抗告，本院裁定如下：
    主  文
抗告駁回。
    理  由
一、本件抗告意旨略以：證人孫正義、李依明、程思聖及000000
    0000行動電話通聯紀錄等證據皆係審判當時已經存在而發現
    在後之新證據，足以證明事故發生當時抗告人非但有下車查
    看，且係因為與告訴人就事故責任之歸屬無法達成共識，由
    告訴人先行離去現場後，抗告人才離開，故抗告人並無所謂
    逃逸之客觀事實，原確定判決認定之事實顯有錯誤，原裁定
    未詳加審酌即遽論該等證據與刑事訴訟法第420條第1項第6
    款規定之「新規性」、「確實性」之要件不符，而駁回抗告
    人之再審聲請，其認事用法顯有違誤，為此提起抗告云云。
二、按有罪之判決確定後，因發見確實之新證據，足認受有罪判
    決之人，應受無罪、免訴、免刑或輕於原判決所認罪名之判
    決者，得聲請再審，刑事訴訟法第420條第1項第6款定有明
    文。所謂發見確實之新證據，係指該證據於事實審法院判決
    前已經存在，為法院、當事人所不知，不及調查斟酌，至其
    後始行發見，且就證據本身形式上觀察，固不以絕對不須經
    過調查程序為條件，但必須顯然可認為足以動搖原有罪確定
    判決，而為受判決人有利之判決者為限。故受理聲請再審之
    最後事實審法院，應就聲請再審理由之所謂「新證據」，是
    否具備事實審判決前已經存在，為法院、當事人所不知，事
    後方行發見之「新規性」，及顯然可認足以動搖原有罪確定
    判決，而對受判決人為有利之判決之「確實性」二要件，加
    以審查，為判斷應否准予開始再審之準據，倘未兼備上開二
    種再審新證據之特性，即不能據為再審之原因（最高法院85
    年台抗字第308號判決參照）。次按法院認為無再審理由者
    ，應以裁定駁回之，刑事訴訟法第434條第1項定有明文。
三、經查：
（一）證人孫正義、李依明、程思聖等證據雖係原審判決前已存
      在，惟抗告人既認上開三位證人可證明告訴人係先自行離
      開現場，抗告人並無肇事逃逸之客觀事實，顯然該等證人
      對於上開待證事實應係親眼見聞，而與抗告人同屬在場之
      人，則抗告人對此有利於己之證據，自難謂為當時所不知
      ，至原確定判決後始行發現，故證人孫正義、李依明、程
      思聖等人並非「審判當時已經存在，為法院及當事人所不
      知，事後始經發現」之「確實之新證據」甚明。
（二）至0000000000行動電話係抗告人所使用乙節，為抗告人所
      不爭執，故抗告人於原確定判決前亦應知悉該行動電話通
      聯紀錄此項證據之存在，然抗告人於原確定判決審理期日
      並未提出，且表示並無其他證據需要調查，即難謂該行動
      電話通聯紀錄為抗告人當時所不知，至原確定判決後始行
      發現，故該0000000000行動電話通聯紀錄亦非「審判當時
      已經存在，為法院及當事人所不知，事後始經發現」之「
      確實之新證據」，殆無疑義。
四、綜上所述，抗告人所提出之證人孫正義、李依明、程思聖及
    行動電話通聯紀錄等證據，於原確定判決前均已經存在，且
    為抗告人所知悉，尚難認屬刑事訴訟法第420條第1項第6款
    規定之「確實之新證據」。揆諸前開判例意旨，應認無再審
    理由。原審依刑事訴訟法第434條第1項規定裁定駁回抗告人
    再審之聲請，認事用法均無不合，抗告人執上理由提起本件
    抗告而指摘原裁定不當，為無理由，應予駁回。
五、據上論斷，應依刑事訴訟法第412條裁定如主文。
中　　華　　民　　國　　94　　年　　4 　　月　　27　　日
　　　　　　　　　交通法庭審判長法　官　陳祐輔
　　　　　　　　　　　　　　　  法　官　邱瑞祥
　　　　　　　　　　　　　　　  法　官　楊炳禎
以上正本證明與原本無異。
不得再抗告。
                                書記官  廖素花
中　　華　　民　　國　　94　　年　　4 　　月　　27　　日
